臺灣高雄地方法院民事判決　　　　　　110年度重訴字第212號
原　　　告　　江衍彰　
訴訟代理人　　毛仁全律師
　　　　　　　張百欣律師
被　　　告　　達映實業有限公司

兼法定代理人　唐崇恩　


上列當事人間請求返還借款等事件，本院於民國110 年12月22日
言詞辯論終結，判決如下：
    主      文
被告應連帶給付原告新臺幣壹仟壹佰貳拾捌萬元，暨其中新臺幣
貳佰柒拾參萬元自民國一百零七年十一月十一日起、其中新臺幣
參佰柒拾萬元自民國一百零九年一月六日起、其中新臺幣肆佰捌
拾伍萬元自民國一百一十年一月一日起，均至清償日止，按週年
利率百分之五計算之利息。
被告達映實業有限公司應將附表一所示之設備交付予原告，並將
該設備申請登記名義人向屏東縣政府辦理移轉登記予原告。
被告達映實業有限公司應偕同原告向台灣電力股份有限公司屏東
區營業處辦理將附表二所示契約之立契約人改為原告。
訴訟費用新臺幣壹拾參萬柒仟陸佰陸拾肆元由被告連帶負擔。
本判決第一項及第二項前段（即被告達映實業有限公司應將附表
一所示之設備交付予原告）於原告以新臺幣肆佰柒拾陸萬元供擔
保後，得假執行。但被告以新臺幣壹仟肆佰貳拾捌萬元為原告預
供擔保，得免為假執行。
原告其餘假執行之聲請駁回。
    事實及理由
一、本件被告均經合法通知，無正當理由而皆未於言詞辯論期日
    到場，核無民事訴訟法第386 條所列各款情形，爰依原告之
    聲請，由其一造辯論而為判決。
二、原告主張：
  ㈠被告唐崇恩為被告達映實業有限公司（下稱達映公司）之負
    責人，達映公司於民國107 年8 月10日邀同唐崇恩為連帶保
    證人，向原告借款新臺幣（下同）300 萬元，並簽立借款契
    約書，約定借款清償日期為107 年11月10日，期限屆滿之日
    應全數清償，另交付由達映公司擔任發票人、唐崇恩為背書
    人、發票日為107 年11月10日、面額300 萬元之支票予原告
    擔保依約還款，原告於同日將款項匯入達映公司銀行帳戶而
    實際交付借款273 萬元，然清償期期限屆至，達映公司、唐
    崇恩並未如期還款。
  ㈡唐崇恩復於108 年8 月5 日邀同達映公司為連帶保證人，向
    原告借款370 萬元，並約明應於109 年1 月5 日返還，原告
    乃於同日將370 萬元借款匯入唐崇恩所指定達映公司之銀行
    帳戶，唐崇恩另交付達映公司所開立、唐崇恩背書、面額40
    0 萬元、發票日為109 年1 月5 日之支票予原告作為還款擔
    保，然清償期限屆至，唐崇恩、達映公司並未如期還款。
  ㈢唐崇恩再於109 年8 月間邀同達映公司為連帶保證人，向原
    告借款485 萬元，另覓訴外人克林能源科技有限公司（下稱
    克林公司）提供俗稱太陽能案場之再生能源發電設備（設置
    地點屏東縣新埤鄉萬安14之6 號屋頂，登記編號為PCH-FIN1
    09-PV0244 ，下稱系爭設備）擔保債權，並於同年月12日簽
    立擔保切結書（下稱系爭切結書），約定借款清償日期為10
    9 年12月31日，原告業於109 年8 月17日將485 萬元借款匯
    予唐崇恩，然清償期限屆至，唐崇恩、達映公司未如期還款
    ，合計共積欠本金1,128 萬元（計算式：273 萬元＋370 萬
    元＋485 萬元＝1,128 萬元）及自各筆借款清償期限屆滿翌
    日起至清償日止之法定遲延利息未清償。另唐崇恩、達映公
    司就上開三筆債務互為連帶保證人，自應就本件借款互負連
    帶清償之責。
  ㈣此外，系爭切結書第壹點約定「借款期限自民國109 年8 月
    14日起至民國109 年12月31日止逾期未清償上述案場無條件
    過戶至甲方（即原告）」，第參點約定「丁方（即克林公司
    ）將上述案場移轉予丙方（即達映公司）時，甲方之擔保債
    權不變」，而克林公司已將系爭設備移轉登記予達映公司，
    達映公司應依上開系爭切結書第壹點約定內容負責，如唐崇
    恩未能於109 年12月31日前清償借款，達映公司即應將系爭
    設備無條件移轉登記予原告。嗣唐崇恩迄今仍未清償借款，
    原告自得依系爭切結書第壹點約定請求達映公司將系爭設備
    交付原告，並向屏東縣政府將登記名義人辦理移轉登記予原
    告；另達映公司自克林公司受讓系爭設備後，向台灣電力股
    份有限公司（下稱台電公司）屏東區營業處申請辦理契約編
    號12-PV-109-0244（已併聯）之「再生能源發電系統電能購
    售契約」契約（下稱系爭購售契約）轉讓程序，將系爭購售
    契約之立契約人更改為達映公司，因此達映公司亦應偕同原
    告向台電公司辦理系爭購售契約之轉讓程序。為此，爰依消
    費借貸、連帶保證及系爭切結書之法律關係提起本件訴訟等
    語，並聲明：⒈被告應連帶給付原告1,128 萬元，暨其中27
    3 萬元自107 年11月11日起、其中370 萬元自109 年1 月6
    日起、其中485 萬元自110 年1 月1 日起，均至清償日止，
    按週年利率5 ％計算之利息；⒉達映公司應將系爭設備交付
    予原告，並將系爭設備申請登記名義人向屏東縣政府辦理移
    轉登記予原告；⒊達映公司應偕同原告向台灣公司屏東區營
    業處辦理將系爭購售契約之立契約人改為原告；⒋願供擔保
    ，請准宣告假執行。
三、被告均經合法通知，無正當理由而未於言詞辯論期日到場，
    亦未提出書狀作任何聲明或陳述。
四、本院得心證之理由：
  ㈠按當事人對於他造主張之事實，於言詞辯論時不爭執者，視
    同自認；當事人對於他造主張之事實，已於相當時期受合法
    之通知，而於言詞辯論期日不到場，亦未提出準備書狀爭執
    者，準用第1 項之規定，民事訴訟法第280 條第1 項前段、
    第3 項前段分別定有明文。次按消費借貸之借用人應於約定
    期限內，返還與借用物種類、品質、數量相同之物；又遲延
    之債務，以支付金錢為標的者，債權人得請求依法定利率計
    算之遲延利息，但約定利率較高者，仍從其約定利率，民法
    第478 條前段、第233 條第1 項分別定有明文。又保證債務
    之所謂連帶，係指保證人與主債務人負同一債務，對於債權
    人各負全部給付之責任者而言，此就民法第272 條第1 項規
    定連帶債務之文義參照觀之甚明（最高法院45年台上字第14
    26號裁判意旨參照）。另按當事人締結之契約一經合法成立
    ，其在私法上之權利義務，即應受契約之拘束。
  ㈡經查，本件原告主張之事實，業據其提出與其所述相符之達
    映公司登記查詢資料、借款契約書、107 年11月10日支票、
    107 年8 月10日匯款單據、108 年8 月5 日匯出匯款憑證、
    109 年1 月5 日支票、系爭切結書、109 年8 月17日存款憑
    證、屏東縣政府109 年9 月11日屏府城工字第10943775400
    號函等為證（見本院審重訴卷第29至49頁），而被告經合法
    通知，均未於言詞辯論期日到場，對於原告主張之事實亦未
    提出任何書狀或證據以供本院審酌，依上開規定即視同自認
    ，是原告之主張應堪信實。從而，原告依消費借貸、連帶保
    證及系爭切結書之法律關係，請求被告連帶給付如主文第1
    項所示之本金、利息，及達映公司將系爭設備交付予原告，
    並將系爭設備申請登記名義人向屏東縣政府辦理移轉登記予
    原告，暨達映公司應偕同原告向台灣電力公司屏東區營業處
    辦理系爭購售契約轉讓程序，將立契約人改為原告，均為有
    理由，應予准許。
五、又原告陳明願供擔保，聲請宣告假執行，就主文第1 項及第
    2 項前段（即達映公司應系爭設備交付予原告）之部分，經
    核無不合，爰酌定相當擔保金額宣告之，另依民事訴訟法第
    392 條第2 項規定，依職權宣告被告2 人預供擔保後亦得免
    為假執行。至其餘原告勝訴部分，原告雖亦陳明願供擔保，
    聲請宣告假執行，然針對達映公司應將系爭設備申請登記名
    義人向屏東縣政府辦理移轉登記予原告，暨達映公司應偕同
    原告向台灣電力公司屏東區營業處辦理系爭購售契約之立契
    約人改為原告等部分，乃命達映公司為一定之意思表示，依
    強制執行法第130 條第1 項規定，須自判決確定時，方視為
    債務人已為意思表示，故如許宣告假執行，將使意思表示效
    力提前發生，而與強制執行法上開規定不合，性質上自不得
    宣告假執行，是原告關於該部分假執行之聲請，於法不合，
    應予駁回。
六、末按訴訟費用，由敗訴之當事人負擔；共同訴訟人因連帶或
    不可分之債敗訴者，應連帶負擔訴訟費用；法院為終局判決
    時，應依職權為訴訟費用之裁判，民事訴訟法第78條、第85
    條第2 項及第87條第1 項分別定有明文。經核本件訴訟費用
    額為137,644 元（即第一審裁判費），而原告請求為有理由
    ，爰依上開規定確定被告應連帶負擔之訴訟費用如主文第4
    項所示。
七、本件事證已臻明確，兩造其餘攻擊防禦方法，經本院審酌後
    認均不足以影響判決之結果，爰不另贅論，附此敘明。
八、據上論結，本件原告之訴為有理由，依民事訴訟法第385 條
    第1 項前段、第78條、第85條第2 項、第87條第1 項、第39
    0 條第2 項、第392 條第2 項，判決如主文。
中    華    民    國   111    年     1    月     7    日
                   民事第四庭   法  官  王宗羿
以上正本係照原本作成。
如對本判決上訴，須於判決送達後20日內向本院提出上訴狀。如
委任律師提起上訴者，應一併繳納上訴審裁判費。
中    華    民    國   111    年    1     月    13    日
                                書記官  劉容辰
　
附表一：
┌──────────────────────┐
│設備名稱與編號                              │
├──────────────────────┤
│再生能源發電設備                            │
│（設置地點屏東縣新埤鄉萬安14之6 號屋頂，登記│
│  編號為PCH-FIN109-PV0244 ）                │
└──────────────────────┘
附表二：
┌──────────────────────┐
│契約名稱與編號                              │
├──────────────────────┤
│再生能源發電系統電能購售契約                │
│（契約編號：12-PV-109-0244【已併聯】）      │
└──────────────────────┘